臺灣板橋地方法院刑事判決　　　　　　 100年度易字第4182號
公　訴　人　臺灣板橋地方法院檢察署檢察官
被　　　告　謝昌宏
上列被告因竊盜案件，經檢察官提起公訴（100 年度偵字第2750
9 號），本院裁定改依簡式審判程序進行，判決如下：
    主  文
謝昌宏犯攜帶兇器毀壞門扇侵入住宅竊盜罪，處有期徒刑捌月；
又犯攜帶兇器毀壞門扇侵入住宅竊盜罪，處有期徒刑拾月。應執
行有期徒刑壹年肆月。
    事  實
一、謝昌宏意圖為自己不法之所有，分別為下列之行為：
  (一)於民國100 年9 月9 日下午2 時許，駕駛其所有車牌號碼64
    93-K7 之自用小客車，行經新北市五股區○○○路160 號前
    ，竟意圖為自己不法之所有，攜帶客觀上可對人之生命、身
    體、安全構成威脅，而足供為兇器使用之一字形螺絲起子1
    支，以破壞呂士豪位於新北市五股區○○○路160 號3 樓之
    住處大門門鎖之方式，侵入呂士豪上址住處內，竊得LG廠牌
    32吋液晶電視1 台、Wii 電視遊樂器1 台、鑽石戒指1 只及
    空氣槍1 把等物得手後隨即逃逸。
  (二)又於100 年9 月14日下午2 時許，駕駛其所有之上開自用小
    客車，行經新北市○○區○○路一段139 巷2 弄14號前，竟
    意圖為自己不法之所有，先下車按電鈴確認屋主不在家後，
    隨即從王淑靖位於新北市○○區○○路一段139 巷2 弄14號
    住處後方之防火巷，攜帶客觀上可對人之生命、身體、安全
    構成威脅，而足供為兇器使用之一字形螺絲起子1 支，以破
    壞王淑靖上址住處廚房後門之方式，侵入王淑靖之住處內，
    竊得珍珠項鍊1 條、鑽石戒指3只 、翡翠戒指1 只、黃寶石
    戒指1 只、瑪瑙戒指1 只、玉鐲4 只、名牌皮夾數個、飾品
    1 批、米白色塑膠環保袋1 個等物品得手後逃逸。嗣經王淑
    靖報案處理，經警調閱監視器畫面後，查悉上情，經謝昌宏
    帶同警方返回其位於新北市○○區○○路58號之3 住處，查
    扣所竊得之前揭部分贓物（已發還），且在上開(一)所載之犯
    行被害人尚未報案前，即主動向員警自首另犯該部分之事實
    ，表示願接受裁判。
二、案經呂士豪、王淑靖訴由新北市政府警察局蘆洲分局移送臺
    灣板橋地方法院檢察署檢察官偵查起訴。
    理  由
一、查被告謝昌宏所犯並非死刑、無期徒刑、最輕本刑為3 年以
    上有期徒刑之罪或高等法院管轄第一審案件，而其於準備程
    序進行中，被告先就被訴事實為有罪之陳述，經法官告知簡
    式審判程序之旨，並聽取公訴人及被告之意見後，本院認適
    宜改依簡式審判程序進行，爰裁定進行簡式審判程序，合先
    敘明。
二、上揭犯罪事實業據被告於本院審理時坦承不諱，且事實欄一
    (一)所列之事實之部分，有證人即告訴人呂士豪於警詢中證述
    明確；事實欄一(二)所列事實之部分，則有證人即告訴人王淑
    靖於警詢及偵查中之證述在卷可參，暨車輛詳細資料報表及
    呂士豪、王淑靖領回前揭遭竊之物品所立具之贓物認領保管
    單各1 紙及現場照片10張、監視器翻拍照片14張附卷可稽。
    綜上，足認被告自白與事實相符。本案事證明確，被告犯行
    堪予認定。
三、按刑法第321 條第1 項第3 款之攜帶兇器竊盜罪，係以行為
    人攜帶兇器竊盜為其加重條件，此所謂兇器，其種類並無限
    制，凡客觀上足對人之生命、身體、安全構成威脅，具有危
    險性之兇器均屬之，且祇須行竊時攜帶此種具有危險性之兇
    器為已足，並不以攜帶之初有行兇之意圖為必要（最高法院
    79年台上字第5253號判例要旨參照）。經查，被告自承係持
    一字形螺絲起子行竊，而該物屬金屬製品，既得用以破壞門
    鎖，足見其質地堅硬，自足以對人之生命、身體構成威脅，
    依前開判例見解，應認屬兇器無疑，是核被告如事實欄一(一)
    及(二)所示之行為，均係犯刑法第321 條第1 項第1 款、第2
    款、第3 款之攜帶兇器毀壞門扇侵入住宅竊盜罪。按毀越門
    扇、牆垣或安全設備而入室行竊，越入行為即屬侵入住宅，
    已結合於所犯加重竊盜之罪質中，無更行構成侵入住宅之理
    （最高法院27年度上字第1887號判例意旨參照）；其毀壞門
    扇之行為，乃係竊盜之加重要件行為，自無成立毀損罪之餘
    地（最高法院83年度台上字第3856號判決意旨參照）。又被
    告所犯前開2 次竊盜罪，犯意各別，行為互殊，應予分論併
    罰。復按刑法第62條之所謂發覺，係指有偵查犯罪職權之公
    務員已知悉犯罪事實與犯罪之人而言，而所謂知悉，固不以
    確知其為犯罪之人為必要，但必其犯罪事實，確實存在，且
    為該管公務員所確知，始屬相當。如犯罪事實雖已發生，而
    為該管公務員所不知，僅係推測其已發生而與事實巧合，均
    與已發覺之情形有別；且犯人在犯罪未發覺之前，向該管公
    務員告知其犯罪，而不逃避接受裁判，即與刑法第62條規定
    自首之條件相符，不以言明「自首」並「願受裁判」為必要
    （最高法院75年台上字第1634號判例、63年台上字第1101號
    判例意旨參照）。查被告為事實欄一(一)所示之犯行後，被害
    人尚未報警處理，係被告於100 年9 月15日主動向新北市政
    府警察局蘆洲分局德音派出所之員警自承有為前開犯行，始
    經警通知被害人至警局確認無誤，而有後續之偵審裁判等情
    ，有卷附被告及被害人呂士豪警詢筆錄可考，堪予採認，是
    被告對此部分未發覺之犯罪自首而接受裁判，得依法減輕其
    刑。爰審酌被告不思自食其力，任意竊取他人財物，造成他
    人財物損失，行為實有非當，惟念及其犯後已坦承犯行，部
    分贓物已發還被害人，此有上開贓物認領保管單2 紙附卷可
    按，兼衡其犯罪手段、智識程度暨告訴人所受損失之程度等
    一切情狀，分別量處如主文所示之刑，並定其應執行之刑，
    以資懲儆。至被告用以行竊之一字形螺絲起子1 支雖屬其所
    有，惟於犯後業經其丟棄滅失乙節，業據被告於本院審理中
    供明在卷（見本院卷第30頁），且為免執行上之困難，爰不
    予宣告沒收。
據上論斷，應依刑事訴訟法第273 條之1 第1 項、第299 條第1
項前段，刑法第321 條第1 項第1 款、第2 款、第3 款、第51條
第5 款、第62條前段，刑法施行法第1條之1，判決如主文。
本案經檢察官吳孟竹到庭執行職務。
中    華    民    國  100     年    12    月    30    日
                  刑事第五庭  法  官  鄭凱文
以上判決正本證明與原本無異。
如不服本判決，應於收受送達後10日內，向本院提出上訴狀，並
應敘述具體理由；其未敘述上訴理由者，應於上訴期間屆滿後20
日內補提理由書於法院（均須按他造當事人之人數附繕本），「
切勿逕送上級法院」。
                              書記官  陳筱惠
中    華    民    國  100     年    12    月    30    日
附錄本案論罪法條：
中華民國刑法第321條第1項：
犯竊盜罪而有下列情形之一者，處6 月以上、5 年以下有期徒刑
，得併科新臺幣10萬元以下罰金：
一、侵入住宅或有人居住之建築物、船艦或隱匿其內而犯之者。
二、毀越門扇、牆垣或其他安全設備而犯之者。
三、攜帶兇器而犯之者。
四、結夥三人以上而犯之者。
五、乘火災、水災或其他災害之際而犯之者。
六、在車站、埠頭、航空站或其他供水、陸、空公眾運輸之舟、
    車、航空機內而犯之者。
前項之未遂犯罰之。